# 审计对于对方企业提供资料真假的是否责任

提问人：hlx 卧龙出山 时间：2015-11-09 14:51:23
我是一名刚毕业的小审计，在实习中对于审计责任的范围与同学有过激烈的探讨，最终我也没弄明白审计的责任范围是什么，望大神给我指点迷津。下面是我们讨论的内容，也是我的迷惑所在。 一方的观点是：如果对方企业就提供的资料签署了审计责任声明书，保证资料的真实性，那么注册会计师对于资料的真假没有鉴定义务，根据提供的资料审计的报表。如果最终由于审计资料的不实产生的相应责任与注册会计师没有任何关系。他们的理由是注册会计师根本无法确认全部资料的真假。 另一方的观点是：如果对方提供的资料存在明显的错误，注册会计师还没有发现问题的应该承担一定的责任。书上所说的分析性程序，不就是根据现有数据的各项指标，通过自己的职业判断，找去存在异常的数据吗。 求大神告诉审计到底对于提供资料的真假有没有责任，如果有具体的是什么样的责任。

回答人：chenyiwei
赞同 2 楼意见。
准则依据：《中国注册会计师审计准则第 1141 号——财务报表审计中与舞弊相关的责任》应用指南（ 2010 年 11 月 1 日修订）：
9 ．按照审计准则执行的审计工作通常不涉及鉴定文件的真伪，注册会计师没有接受文件真伪鉴定方面的培训，不应被期望成为鉴定文件真伪的专家。然而，如果识别出的情况使其认为文件可能是伪造的，或文件中的某些条款已发生变动但未告知注册会计师，注册会计师需要作出进一步调查。可实施的进一步调查程序包括： （ 1 ）直接向第三方函证； （ 2 ）利用专家的工作以评价文件的真伪。